Minutes et répertoires du notaire Martin BOURON, janvier 1713 - décembre 1722 (étude XXIX)
Archives nationales
- Minutes de Martin BOURON, janvier 1713 - décembre 1722; MC/ET/XXIX/308 - MC/ET/XXIX/367
  - Minutes. 1720, janvier, janvier 1720; MC/ET/XXIX/345
    - Inventaire après décès de Nicolas Legras, libraire à Paris (état des livres tant blancs que reliés, Homère, Terence etc...), 24 janvier 1720; MC/ET/XXIX/345
      Libraires et métiers du livre, XVIIe-XVIIIe siècles (165 actes), par Claire Béchu, 1986-1996 (fichier papier entièrement dématérialisé; voir contexte dans le Plan d’orientation général - Notaires de Paris, guides thématiques du Minutier).
      Date de création de la notice: 2007
      inventaire après décès; Legras, Nicolas; libraire
    - Maréchal (Nicolas) maître maçon, entrepreneur de bâtiments rue de Sevres § Vente, 24 janvier 1720; MC/ET/XXIX/345
      acte de vente; Maréchal, Nicolas
    - Mariage du fils de Henri Bicheur, peintre ordinaire du roi, auquel assiste Nicolas Huilliot, même profession., 28 janvier 1720; MC/ET/XXIX/345
      contrat de mariage; Bicheur, Henri; Huilliot, Nicolas; peintre
    - Bicheur (Jean), peintre, rue de la Barillerie § Mariage de .., 28 janvier 1720; MC/ET/XXIX/345
      contrat de mariage; Bicheur, Jean
  - Minutes. 1720, février, février 1720; MC/ET/XXIX/346
    - Thierry (Guillaume), maître peintre, rue Beaubourg § quittance, 18 février 1720; MC/ET/XXIX/346
      quittance; Thierry, Guillaume
  - Minutes. 1720, mars, mars 1720; MC/ET/XXIX/347
    - Vente. Didier Leroy. Guillaume Lespargneux. [maison rue audigeois]. Vitry-sur-Seine (Val-de-Marne), 4 mars 1720; MC/ET/XXIX/347
      Étude XXIX, relevé partiel d'actes, 4 mars 1720-29 octobre 1737 (4106 actes), par Thierry Boudignon, v. 1993 (base de données migrée: voir contexte dans le Plan d’orientation général - Notaires de Paris, guides thématiques du Minutier).
      Date de création de la notice: 2004
      acte de vente; Leroy, Didier; Lespargneux, Guillaume
    - Notoriété après décès. Jean François Dorigny. (greffier). Saint-Quentin (Yvelines), 5 mars 1720; MC/ET/XXIX/347
      notoriété; Dorigny, Jean-François; greffier
    - Inventaire après décès. Antoine Sagot. Aubergiste, 5 mars 1720; MC/ET/XXIX/347
      inventaire après décès; Sagot, Antoine; hôtelier
    - Inventaire après décès. Martin Picot (épouse). Marie Madeleine Namur. Montbazon (maître d'hôtel de la princesse de), 6 mars 1720; MC/ET/XXIX/347
      inventaire après décès; Picot, Martin; Namur, Marie-Madeleine; maître d'hôtel
    - Vente. Gilbert Gaulmyn (comte de Montgeorges) (épouse). Pierre Lemonnier (seigneur d'Hiéville). Marie Jeanne Auzannet. [herbage]. Hotot-en-Auge (Calvados), 7 mars 1720; MC/ET/XXIX/347
      acte de vente; Hotot-en-Auge (Calvados); Gaulmyn, Gilbert (comte de Montgeorges); Lemonnier, Pierre (seigneur d'Hiéville); Auzannet, Marie-Jeanne
    - Vente. Jean François Sonnier de Rollet. Louis Bouillerot. [maison aux Bordes]. Corbeil-Essonnes (Essonne), 7 mars 1720; MC/ET/XXIX/347
      acte de vente; Corbeil-Essonnes (Essonne); Sonnier de Rollet, Jean-François; Bouillerot, Louis
    - Vente. François de Vintimille (baron d'Ollioules) (veuve). Claude Glucq. Anne Dagoult. [terre et métairie de Villaine]. Massy (Essonne), 7 mars 1720; MC/ET/XXIX/347
      acte de vente; Vintimille, François de (baron d'Ollioules); Glucq, Claude; Dagoult, Anne
    - Inventaire après décès. Jean Nicolas Jolly. Chirurgien (maître), 7 mars 1720; MC/ET/XXIX/347
      inventaire après décès; Jolly, Jean-Nicolas; chirurgien
    - Mortuaire déposé. Pierre Jolyot Joly. Saint-Germain-le-Vieil (paroisse ), 9 mars 1720; MC/ET/XXIX/347
      Saint-Germain-le-Vieux (paroisse); Jolyot, Pierre
    - Testament déposé. Pierre Dumas. Montpellier (Hérault), 9 mars 1720; MC/ET/XXIX/347
      testament; dépôt de pièces; Montpellier (Hérault); Dumas, Pierre
    - Notoriété après décès. Pierre Saudras (ou Saudru). Charleville (Ardennes), 10 mars 1720; MC/ET/XXIX/347
      notoriété; Saudras, Pierre; Sandru
    - Rachat royal concernant Nicolas Berja, sculpteur des bâtiments du roi à Paris., 10 mars 1720; MC/ET/XXIX/347
      acte de vente; Berja, Nicolas (1662-1753); sculpteur
    - Succession, transaction. Louis Lefebure, 11 mars 1720; MC/ET/XXIX/347
      partage; accord; Lefebure, Louis
    - Thibaron (Jean), marchand orfèvre, sur le Pont au Change § Constitution, 11 mars 1720; MC/ET/XXIX/347
      constitution de rente; Thibaron, Jean
    - Apprentissage. Pierre Rousseau. Jean Baptiste Collin. Maître graveur., 11 mars 1720; MC/ET/XXIX/347
      contrat d'apprentissage; Rousseau, Pierre; Collin, Jean-Baptiste; graveur
    - Notoriété après décès. Pierre François Chefdeville (épouse). Marguerite Bion, 15 mars 1720; MC/ET/XXIX/347
      notoriété; Chefdeville, Pierre-François; Bion, Marguerite
    - Vente. Françoise Dorat. Claude Glucq. [bois à Villaine]. Massy (Essonne), 16 mars 1720; MC/ET/XXIX/347
      acte de vente; Massy (Essonne); Dorat, Françoise; Glucq, Claude
    - Testament olographe déposé. François Lucas (veuve). Françoise Gabrielle Parant. Châtelet (procureur au), 16 mars 1720; MC/ET/XXIX/347
      testament; dépôt de pièces; Lucas, François; Parant, Françoise-Gabrielle; procureur de justice (Ancien Régime)
    - Mariage. Pierre Hyacinthe Hurace (Ou Hurau). Pétronille Sinier Martin (veuve René Lambert). René Lambert (veuve). Bas de soie (ouvrier en), 17 mars 1720; MC/ET/XXIX/347
      contrat de mariage; Hurace, Pierre-Hyacinthe; Sinier Martin, Pétronille; Lambert, René
    - Don mutuel. François Perin. Marie Marguerite Dubois. Doreur (maître), 18 mars 1720; MC/ET/XXIX/347
      donation; Perin, François; Dubois, Marie-Marguerite; décorateur
    - Perin (François) maître doreur rue de la Vieille Draperie § don mutuel, 18 mars 1720; MC/ET/XXIX/347
      donation; Perin, François
    - Succession, transaction. Louis Sabot (président de Luzan). Château de Plainville (Somme), 19 mars 1720; MC/ET/XXIX/347
      partage; accord; Sabot, Louis
    - Notoriété après décès. Jean Hotteterre. Musicien, 20 mars 1720; MC/ET/XXIX/347
      notoriété; Hotteterre, Jean; musicien
    - Mariage. François Jean Baptiste Brisard. Marie Claire Porlier. Louis Phelypeaux de Pontchartrain (présent), 20 mars 1720; MC/ET/XXIX/347
      contrat de mariage; Brisard, François-Jean-Baptiste; Porlier, Marie-Claire; Phelypeaux de Pontchartrain, Louis
    - Mortuaire déposé. Simon Collomb (fils de Blaise). Saint-Jacques-de-la-Boucherie (par. ), 20 mars 1720; MC/ET/XXIX/347
      Saint-Jacques-de-la-Boucherie (paroisse); Collomb, Simon
    - Mariage. Jean Baptiste Hardy. Claire Serraire Brunet. Dunkerque (Nord) (trésorier des fortifications), 20 mars 1720; MC/ET/XXIX/347
      contrat de mariage; Dunkerque (Nord); Hardy, Jean-Baptiste; Serraire Brunet, Claire
    - Vente de meubles. Jean Sabot de Luzan (légataire de). Françoise Baudrean (veuve Louis Sabot Président de Luzan), 22 mars 1720; MC/ET/XXIX/347
      acte de vente; Sabot de Luzan, Jean; Baudrean, Françoise
    - Mariage. François de Palme Carille. d'Orgeville Marguerite Halley. François de Palme Carille. Rouen (Seine-Maritime), 22 mars 1720; MC/ET/XXIX/347
      contrat de mariage; Rouen (Seine-Maritime); Palme Carille, François de; Halley D'orgeville, Marguerite; Palme Carille, François de
    - Mortuaire déposé. Jean Hotteterre. Saint-Barthélemy (paroisse ), 26 mars 1720; MC/ET/XXIX/347
      Saint-Barthélemy (paroisse); Hotteterre, Jean
    - Vente extrait déposé. Jean Veillard (hoirs). Gilbert Renaud. Moulins (Allier). Eaux-et-Forêts maîtrise de Moulins(Allier) (garde-marteau), 27 mars 1720; MC/ET/XXIX/347
      acte de vente; Moulins (Allier); Veillard, Jean; Renaud, Gilbert
    - Vente. Guy Claude Lebel. Denis Chaussechat. [seigneurie de Montfrou]. Auvers-le-Hamon (Sarthe), 28 mars 1720; MC/ET/XXIX/347
      acte de vente; Auvers-le-Hamon (Sarthe); Lebel, Guy-Claude; Chaussechat, Denis
    - Vente. Louis Rigouille (hoirs). Martin Josset. [terres à La Roche]. Villebon-sur-Yvette (Essonne), 29 mars 1720; MC/ET/XXIX/347
      acte de vente; Villebon-sur-Yvette (Essonne); Rigouille, Louis; Josset, Martin
    - Vente. Nicolas Robert. Jean Aviat. Essarts-le-Vicomte (Les) (Marne) [terres]. Fruitier oranger (maître), 30 mars 1720; MC/ET/XXIX/347
      acte de vente; Robert, Nicolas; Aviat, Jean
    - Quittance concernant Nicolas Girardin, maître peintre, demeurant rue Taranne., 30 mars 1720; MC/ET/XXIX/347
      quittance; Taranne (rue); Girardin, Nicolas; peintre
  - Minutes. 1720, avril, avril 1720; MC/ET/XXIX/348
    - Don mutuel. Philippe Nyon. Marie Geneviève Duval. Graveur (maître), 1er avril 1720; MC/ET/XXIX/348
      donation; Nyon, Philippe; Duval, Marie-Geneviève; graveur
    - Nyon (Philippe) maître graveur place Dauphine § Don mutuel, 1er avril 1720; MC/ET/XXIX/348
      donation; Nyon, Philippe
    - Contrat pour 6 ans entre Louis Barillet, rue du Gros Chenet, maître peintre, et René Deveu [Devaux], maître graveur, rue de Harlay, au profit de Guillaume Claude Leroy, âgé de 15 ans, beau-fils de Louis Barillet, moyennant 600 livres., 2 avril 1720; MC/ET/XXIX/348
      graveur; peintre; contrat d'apprentissage; Barillet, Louis; Deveu, René; Leroy, Guillaume Claude; Devaux, René
    - Ecrit déposé. Guy Lebel seigneur de La Jallière. Guy Gencian., 3 avril 1720; MC/ET/XXIX/348
      Lebel, Guy (seigneur de La Jallière); Gencian, Guy
    - Contrat de mariage entre Victoire Félicie de Durfort de Duras, et Jacques de Fitz-James, duc de Fitz-James., 3 avril 1720; MC/RS//1107; ff. papier
      Signatures de Louis XV et Marie Leczinska.
      MC/ET/XXIX/348
      contrat de mariage; Fitz-James, Henri Jacques de (1700-1721); Aumont, Victoire Félicité de Durfort-Duras (1706-1753, duchesse d')
    - Mariage. Antoine Caumont. Jeanne Pierret, 3 avril 1720; MC/ET/XXIX/348
      contrat de mariage; Caumont, Antoine; Pierret, Jeanne
    - Notoriété après décès. Pierre Levacher de Longvilliers. (conseiller au Parlement). Metz (Moselle), 3 avril 1720; MC/ET/XXIX/348
      notoriété; Metz (Moselle); Levacher de Longvilliers, Pierre
    - Notoriété (rectification de nom). Benoît Charpin (épouse). Marie Anne Caffin. Tailleur d'habits (maître), 4 avril 1720; MC/ET/XXIX/348
      notoriété; Charpin, Benoît; Caffin, Marie-Anne; tailleur d'habits
    - Dépôt de pièces (annexé rembours. ). Pierre Levacher de Longvilliers., 5 avril 1720; MC/ET/XXIX/348
      dépôt de pièces; indemnité; Levacher de Longvilliers, Pierre
    - Inventaire après décès (extr.dép.). Guillaume de Prouhenques. Toulouse (Haute-Garonne) (conseiller au Parlement), 5 avril 1720; MC/ET/XXIX/348
      inventaire après décès; Toulouse (Haute-Garonne); Prouhenques, Guillaume de
    - Notoriété après décès. Pierre Lepoince. Ige (Orne), 5 avril 1720; MC/ET/XXIX/348
      notoriété; Lepoince, Pierre
    - Dépôt de pièces (annexé rembours. ). Claude Lacaille. Marchand à Reims (Marne), 5 avril 1720; MC/ET/XXIX/348
      dépôt de pièces; indemnité; Reims (Marne); Lacaille, Claude; commerçant
    - Vente. Laurent Delastre. François Vingtant. [maison]. Saint-Germain-en-Laye (Yvelines). Châtelet (procureur au), 7 avril 1720; MC/ET/XXIX/348
      acte de vente; Saint-Germain-en-Laye (Yvelines); Delastre, Laurent; Vingtant, François; procureur de justice (Ancien Régime)
    - Testament. Pierre Jolyot (Joly) (veuve). Elisabeth de Larochelle, 7 avril 1720; MC/ET/XXIX/348
      testament; Jolyot, Pierre; Larochelle, Elisabeth de
    - Alloué (prolongation). Jean Jacques Trolonge. Jean François Ferrand. Ouvrier en boucles., 9 avril 1720; MC/ET/XXIX/348
      contrat de travail; Trolonge, Jean-Jacques; Ferrand, Jean-François
    - Levacher Antoine, maître menuisier, rue Mouffetard § Bail à rente, 9 avril 1720; MC/ET/XXIX/348
      bail; Levacher, Antoine
    - Vente résolution. Jacques Perrin. Louis Bast de Castelmore (Tuteur des Enfants de). [terres]. Changey (Côte-d'Or), 9 avril 1720; MC/ET/XXIX/348
      acte de vente; Perrin, Jacques; Bast de Castelmore, Louis
    - Notoriété après décès. Adrien Duparey. Prêtre, 10 avril 1720; MC/ET/XXIX/348
      notoriété; Duparey, Adrien; prêtre
    - Notoriété après décès. Simon Ribot (épouse). Suzanne Angélique Salmon. Mathématiques (maître de), 10 avril 1720; MC/ET/XXIX/348
      notoriété; Ribot, Simon; Salmon, Suzanne-Angélique
    - Gaudron (Pierre) horloger du ducs d'Orleans, Régent; place Dauphine § remboursement, 11 avril 1720; MC/ET/XXIX/348
    - Inventaire après décès. Louis Brechot. Epicier (marchand), 13 avril 1720; MC/ET/XXIX/348
      inventaire après décès; Brechot, Louis; commerçant
    - Mariage (reconnaissance de dépôt). Florentin Louis Villette. Jeanne Françoise Lamblot (veuve J. B. Barie). Marchand, 14 avril 1720; MC/ET/XXIX/348
      contrat de mariage; dépôt de pièces; Villette, Florentin-Louis; Lamblot, Jeanne-Françoise; Barie, J.-B.; commerçant
    - Testament. François Brasset (veuve). Jeanne Delaroche. Capitaine d'infanterie, 15 avril 1720; MC/ET/XXIX/348
      testament; Brasset, François; Delaroche, Jeanne; officier (armée)
    - Convention. Louis François Delcourt. François Orizet. Marchand d' Aiguilles., 16 avril 1720; MC/ET/XXIX/348
      convention; Delcourt, Louis-François; Orizet, François; commerçant
    - Devis et marché. Charles Bono. Joseph Boulanger. Bonneau Charles Bonneau. Popincourt (rue).. Maison., 18 avril 1720; MC/ET/XXIX/348
      devis; marché; Bono, Charles; Boulanger, Joseph; Bonneau, Charles
    - Boulanger (Joseph) maître menuisier rue de Grenelle § Constitution, 18 avril 1720; MC/ET/XXIX/348
      constitution de rente; Boulanger, Joseph
    - Bonot (Charles) maître maçon à Paris § devis et marché; (réparations), 18 avril 1720; MC/ET/XXIX/348
      devis; marché; Bonot, Charles
    - Testament. Pierre Pasquier (sieur Dubuc) (veuve). Marguerite Leroy. Marchand de chevaux (). Paris François de (veuve), 18 avril 1720; MC/ET/XXIX/348
      testament; Pasquier, Pierre; Leroy, Marguerite; Paris, François de; commerçant
    - Inventaire après décès (extr.dép.). Philippe Joseph Freymin (seigneur de Beyne). Reims (Marne) (assesseur en l'Election de), 20 avril 1720; MC/ET/XXIX/348
      inventaire après décès; Reims (Marne); Freymin, Philippe-Joseph (seigneur de Beyne)
    - Inventaire après décès (extr.dép.). Charles Desprez. Chevau-legers (sous-brigadier) à Decize (Nièvre), 20 avril 1720; MC/ET/XXIX/348
      inventaire après décès; Decize (Nièvre); Desprez, Charles
    - Succession, transport de droits. Pierre Lefevre (veuve). Françoise Boutillier, 24 avril 1720; MC/ET/XXIX/348
      partage; transport de droits; Lefevre, Pierre; Boutillier, Françoise
    - Vente. Charles de Morteaux (seigneur de Boisgiroult). Georges René Binet. (seigneurie de Boisgiroult). Créton (Eure), 24 avril 1720; MC/ET/XXIX/348
      acte de vente; Morteaux, Charles de (seigneur de Boisgiroult); Binet, Georges-René
    - Succession, partage. Paul de Fieubet (seigneur de Cendré) (veuve). Angélique Marguerite de Fourcy. Maître des requêtes, 24 avril 1720; MC/ET/XXIX/348
      partage; Fieubet, Paul de (seigneur de Cendré); Fourcy, Angélique-Marguerite de; maître des requêtes (Ancien Régime)
    - Vente. Jacques Sylvestre de Laforest (seigneur de Cossigny). Claude Glucq. [seigneurie de]. Chevry-Cossigny (Seine-et-Marne), 26 avril 1720; MC/ET/XXIX/348
      acte de vente; Laforest, Jacques-Sylvestre de (seigneur de Cossigny); Glucq, Claude
    - Mariage. Philippe Joseph Colier (Ou Caulier). Marguerite Meley. Cordonnier, 27 avril 1720; MC/ET/XXIX/348
      contrat de mariage; Colier, Philippe-Joseph; Meley, Marguerite; cordonnier
    - Extrait d'inhumation (ann. rachat). François Lucas (veuve).. Saint-Martial (paroisse)., 30 avril 1720; MC/ET/XXIX/348
      extrait d'acte; acte de vente; acte d'état civil; Lucas, François
    - Rachat royal concernant Claude Lucas, graveur ordinaire du roi., 30 avril 1720; MC/ET/XXIX/348
      Lucas, Claude; graveur
  - Minutes. 1720, mai, mai 1720; MC/ET/XXIX/349
    - Inventaire après décès. Madeleine Gabrielle Houel. Guadeloupe, 3 mai 1720; MC/ET/XXIX/349
      inventaire après décès; Houel, Madeleine-Gabrielle
    - Mariage. Charles François Huart. Marie Levasseur, 4 mai 1720; MC/ET/XXIX/349
      contrat de mariage; Huart, Charles-François; Levasseur, Marie
    - Vente. Bénigne Dujardin. Louis Geoffroy. [maison]. Deux-Portes (rue des), 4 mai 1720; MC/ET/XXIX/349
      acte de vente; Deux-Portes (rue des); Dujardin, Bénigne; Geoffroy, Louis
    - Inventaire après décès. Nicolas Brule (épouse). Marie Aubert. Savetier (maître), 6 mai 1720; MC/ET/XXIX/349
      inventaire après décès; Brule, Nicolas; Aubert, Marie; bottier
    - Succession, quittance. Marie de Lorraine (duchesse de Guise). Louis Antoine cardinal de Noailles (Archevêque), 8 mai 1720; MC/ET/XXIX/349
      partage; quittance; Guise, Marie de Lorraine (1615-1688, duchesse de); Noailles, Louis Antoine de (1651-1729)
    - LAMOTTE (Louis) Maître doreur; Rue de la Verrerie § Quittance., 8 mai 1720; MC/ET/XXIX/349
      quittance; Lamotte, Louis
    - Mariage. Jean de Jullienne. Marie Louise de Brecey, 9 mai 1720; MC/ET/XXIX/349
      contrat de mariage; Jullienne, Jean de; Brecey, Marie-Louise de
    - Mariage. Jean Postel. Marie Anne Guyard. Michel Couturier (veuve). Banque royale (employé à la), 12 mai 1720; MC/ET/XXIX/349
      contrat de mariage; Postel, Jean; Guyard, Marie-Anne; Couturier, Michel
    - Extrait baptistaire (annexé quit. ). Marie Jeanne Couy. Saint-Etienne-du-Mont (paroisse)., 14 mai 1720; MC/ET/XXIX/349
      extrait d'acte; acte d'état civil; quittance; Saint-Etienne-du-Mont (paroisse); Couy, Marie-Jeanne
    - Inventaire après décès. Maurice de Saint-Amour. Nemours (secrétaire des commandements de feue la princessse de Nemours), 14 mai 1720; MC/ET/XXIX/349
      inventaire après décès; Saint-Amour, Maurice de
    - Extrait baptistaire (annexé quit. ). Marguerite Luce Couy. Saint-Eustache (paroisse)., 14 mai 1720; MC/ET/XXIX/349
      extrait d'acte; acte d'état civil; quittance; Saint-Eustache (paroisse); Couy, Marguerite-Luce
    - Extrait baptistaire (annexé quit. ). Etienne Guillaume Couy. Saint-Eustache (par. ). Marchand de Vin, 14 mai 1720; MC/ET/XXIX/349
      extrait d'acte; acte d'état civil; quittance; Saint-Eustache (paroisse); Couy, Etienne-Guillaume; commerçant
    - Vente. Guillaume Bouillerot. Louis Fr Dupre (seigneur de Lagrange). (Anne Louise Robert Ep.). [maison]. Saint-Victor (rue). Tanneur (marchand), 14 mai 1720; MC/ET/XXIX/349
      acte de vente; Saint-Victor (rue); Bouillerot, Guillaume; Dupre, Louis-Fr (seigneur de Lagrange); commerçant; tanneur
    - Vente. Denis Prieur de Bras de Seine (épouse). Jacques Fagnou (Marie Geneviève Andre veuve). [maison]. Saint-Michel (pont), 15 mai 1720; MC/ET/XXIX/349
      acte de vente; Saint-Michel (pont); Prieur de Bras de Seine, Denis; Fagnou, Jacques; Andre, Marie Geneviève
    - Succession, compte. Louis Brechot, 16 mai 1720; MC/ET/XXIX/349
      partage; compte; Brechot, Louis
    - Testament déposé. Roger de Masso seigneur de Chateaurond. Lyon (Rhône), 17 mai 1720; MC/ET/XXIX/349
      testament; dépôt de pièces; Lyon (Rhône); Masso, Roger de (seigneur de Chateaurond)
    - Echange. Jean Baptiste Choppin, seigneur de Chasson. Nicolas Aviat. Herbisse (Aube) [terre]., 18 mai 1720; MC/ET/XXIX/349
      échange; Herbisse (Aube); Choppin, Jean-Baptiste (seigneur de Chasson); Aviat, Nicolas
    - Vente. Marie de Bourgon (hoirs). Michel Junquieres. Nicolas Delabarre. [baronnie Lamotte]. Courson d'Aunis (Charente-Maritime), 21 mai 1720; MC/ET/XXIX/349
      acte de vente; Bourgon, Marie de; Junquieres, Michel; Delabarre, Nicolas
    - Compte. Pierre François Masson. Barnabé Louis Flamand. Notaire., 21 mai 1720; MC/ET/XXIX/349
      compte; Masson, Pierre-François; Flamand, Barnabé-Louis; Flamand Françoise; notaire
    - Succession, partage. Louis Brechot. Anne Marie Gauffe (veuve), 21 mai 1720; MC/ET/XXIX/349
      partage; Brechot, Louis; Gauffe, Anne-Marie
    - Mariage. Charles Gaudran. Jeanne Nissart Issart Ou Nissart. Bas au métier (faiseur de), 22 mai 1720; MC/ET/XXIX/349
      contrat de mariage; Gaudran, Charles; Nissart, Jeanne
    - Vente. Gilbert Gaspard de Chabannes (comte de Pionsat). Claude Glucq. [baronnie]. Pionsat (Puy-de-Dôme), 22 mai 1720; MC/ET/XXIX/349
      acte de vente; Pionsat (Puy-de-Dôme); Chabannes, Gilbert-Gaspard de (comte de Pionsat); Glucq, Claude
    - Inventaire après décès. Pierre Soubiran (veuve). Marie Bellanger. Graveur du cabinet du roi, 23 mai 1720; MC/ET/XXIX/349
      inventaire après décès; Soubiran, Pierre; Bellanger, Marie
    - Notoriété après décès (certificat). Etienne Cousinet. Secrétaire du roi, 24 mai 1720; MC/ET/XXIX/349
      notoriété; certificat; Cousinet, Etienne; secrétaire du roi (Ancien Régime)
    - Vente de pratique. André Burgault. Benjamin Caillau. Parlement (procureur au), 25 mai 1720; MC/ET/XXIX/349
      acte de vente; Burgault, André; Caillau, Benjamin
    - Mariage. Pierre François Mimerel. Marie Catherine Toupiolle. Marchand, 27 mai 1720; MC/ET/XXIX/349
      contrat de mariage; Mimerel, Pierre-François; Toupiolle, Marie-Catherine; commerçant
    - Notoriété après décès. Louis Dufresne (épouse). (?) Marie Madeleine Chenu. Laboureur, 29 mai 1720; MC/ET/XXIX/349
      notoriété; Dufresne, Louis; Chenu, Marie-Madeleine; agriculteur
  - Minutes. 1720, juin, juin 1720; MC/ET/XXIX/350
    - Apprentissage. Noël Bigan. Antoine Pierre Deneux. Maître grainier., 1er juin 1720; MC/ET/XXIX/350
      contrat d'apprentissage; Bigan, Noël; Deneux, Antoine-Pierre; commerçant
    - Retrait lignager. Blaise Claude Meliand (hoir). Jean Baptiste Glucq Vert-Saint-Denis(Seine-et-Marne) [fief de Cesson], 1er juin 1720; MC/ET/XXIX/350
      renonciation; Vert-Saint-Denis (Seine-et-Marne); Meliand, Blaise-Claude; Glucq, Jean-Baptiste
    - Vente. Hugues Lebeau. Claude Michel Dancereau. [maison]. Saint-Antoine (faubourg), 2 juin 1720; MC/ET/XXIX/350
      acte de vente; Saint-Antoine (faubourg); Lebeau, Hugues; Dancereau, Claude-Michel
    - Mariage. Charles Belamy. Jeanne Venard (veuve Pierre Nioche). Pierre Nioche. Parlement (avocat au), 2 juin 1720; MC/ET/XXIX/350
      contrat de mariage; Belamy, Charles; Venard, Jeanne; Nioche, Pierre; avocat au parlement (Ancien Régime)
    - Vente d'office. Noël Avenet (hoirs). Etienne Girault. [office]. Châtelet (huissier commissaire), 3 juin 1720; MC/ET/XXIX/350
      traité d'office; Avenet, Noël; Girault, Etienne; huissier de justice; commissaire-priseur
    - Vente d'office. Guillaume de Faverolles (hoir). Philippe Michel Huerne. [office]. Poitiers (Vienne). (contrôl. Pro. Alt.), 4 juin 1720; MC/ET/XXIX/350
      traité d'office; Poitiers (Vienne); Faverolles, Guillaume de; Huerne, Philippe-Michel
    - Titre nouvel. Philippe Dessienne. Nicolas Garnot. Fontainebleau (Seine-et-Marne). [maison], 4 juin 1720; MC/ET/XXIX/350
      titre nouvel; Fontainebleau (Seine-et-Marne); Garnot, Nicolas; Dessienne, Philippe
    - Inventaire après décès. Louis P. Sc. Grimoard de Beauvoir (comte du Roure) (épouse). Claude Marie Degas., 5 juin 1720; MC/ET/XXIX/350
      inventaire après décès; Grimoard de Beauvoir, Louis-P.-Sc. (comte du Roure); Degas, Claude-Marie
    - Inventaire après décès de la comtesse de Grissac, mentionnant des tapisseries haute-lisse de Flandres représentant l'Histoire de Vénus., 7 juin 1720; MC/ET/XXIX/350
      inventaire après décès; Grissac (Mme de)
    - Mariage. Claude Brochet sieur de Jouvance. Jeanne Françoise Delafont. Château-du-Loir (Sarthe) (receveur des tailles), 8 juin 1720; MC/ET/XXIX/350
      contrat de mariage; Château-du-Loir (Sarthe); Brochet, Claude; Delafont, Jeanne-Françoise; percepteur
    - Vente. François de Vaudetar (marquis de Bournonville Persan). Charles Desgranges. [sgrie Pouilly-le-Fort]. Vert-Saint-Denis (Seine-et-Marne), 8 juin 1720; MC/ET/XXIX/350
      acte de vente; Vaudetar, François de (marquis de Bournonville Persan); Desgranges, Charles